【裁判字號】    90,交易,83
【裁判日期】    900821
【裁判案由】    過失傷害
【裁判全文】
臺灣彰化地方法院刑事判決                            九十年度交易字第八三號
    公  訴  人  臺灣彰化地方法院檢察署檢察官
    被      告  甲○○
右列被告因過失傷害案件，經檢察官提起公訴（八十九年度偵字第八０九七號），本
院判決如左︰
    主      文
甲○○因過失傷害人致重傷，累犯，處有期徒刑拾月。
    事      實
一、甲○○前於民國八十三年九月間因傷害致死案件，經台灣南投地方法院判處有期
    徒刑六月，於八十四年十月六日易科罰金執行完畢，嗣於八十九年五月三日中午
    十二時許至十九時許，在彰化縣二林鎮飲用酒類後，因已過量飲酒不能安全駕駛
    動力交通工具，且未考領汽車駕駛執照，竟仍駕駛車號ＨＰ─七０二一號自小客
    車，沿彰化縣二林鎮○○路由南往北行駛，同日二十時許行經彰化縣二林鎮○○
    路與莊敬街之閃光紅燈號誌交岔路口時，本應先行停車查看讓幹道來車先行，且
    依當時之狀況，又無不能注意之情形，竟疏未注意，即貿然闖入路口，致撞及沿
    幹道中正路由東往西行駛，駕駛車號ＱＢ─六二二八號自小貨車行經該處之乙○
    ○，並在撞及路旁之民宅後方停止，致乙○○因此受有創傷性第六、七頸椎骨折
    脫位併四肢癱瘓、頭部外傷併顱內出血、呼吸衰竭、右鎖骨骨折及神經性膀胱炎
    等之重傷害，經警前往處理，並對之實施酒精濃度測試，發現其酒精濃度高達每
    公升零點六五毫克（另涉公共危險案件，經本院北斗簡易庭於八十九年九月八日
    以八十九年度斗交簡字第一八二號判處拘役五十五日確定）。
二、案經被害人乙○○訴由臺灣彰化地方法院檢察署檢察官偵查起訴。
    理      由
一、訊據被告對於在前揭時地駕駛前開車輛肇事，致被害人受有創傷性第六、七頸椎
    骨折脫位併四肢癱瘓、頭部外傷併顱內出血、呼吸衰竭、右鎖骨骨折及神經性膀
    胱炎等傷害之事實，惟否認有何過失，辯稱：係告訴人撞到我的副駕駛座云云。
    經查：右揭事實，業據被害人指訴在卷，並有現場照片七幀、道路交通事故調查
    報告表附卷可稽，且被害人確係因本件車禍受傷之事實，亦有財團法人彰化基督
    教醫院診斷證明書可憑，被告駕車肇事致被害人受傷，應已明確。
二、按駕駛汽車應考領有汽車駕駛執照；汽車行駛時，駕駛人應注意車前狀況，並隨
    時採取必要之安全措施，次按飲用酒類或其他類似物後其吐氣所含酒精成份超過
    每公升零點二五毫克或血液中酒精濃度超過百分之０點０五以上者，汽車駕駛人
    不得駕車，已據道路交通安全規則第五十條第一項、第九十四條第三項及第一百
    十四條第二款定有明文。又道路交通標誌標線號誌設置規則第二百十一條第一項
    第一款及第二款定明，特種閃光號誌各燈號顯示之意義如左：一、閃光黃燈表示
    「警告」，車輛應減速接近，注意安全，小心通過。二、閃光紅燈表示「停車再
    開」，車輛應減速接近，先停止於交岔路口前，讓幹道車優先通行後認為安全時
    ，方得續行。被告駕駛汽車，當熟知上揭規定，其無駕駛執照駕駛汽車之情，業
    據被告自承在卷及道路交通事故調查報告表載明，且當時天候晴朗、路面柏油、
    乾燥、無缺陷，依其情況，又非不能注意，竟疏未注意車前情況，以致煞避不及
    ，而肇事後對於被告所實施之酒精濃度測試，發現其酒精濃度高達每公升零點六
    五毫克，參照學者駱宜安所著刑事鑑識學第三九二頁所示，其已達平衡感受損、
    言詞不清、定向力及感覺障礙之地步，而法務部在八十八年五月十日邀請相關單
    位及學者專家共同研商亦認酒精吐氣含量達０、五五mg/l，或血液酒精濃度達０
    、一一﹪以上者，其肇事率為正常人之十倍，認已達「不能安全駕駛」之標準；
    本件被告呼氣濃度已超過每公升零點五五毫克，綜合以上說明及本案具體狀況，
    被告應已屬「不能安全駕駛」甚明，其因本件酒醉駕車涉犯公共危險案件，經本
    院判處拘役五十五日確定，有台灣高等法院被告全國前案紀錄表可證，從而被告
    有過失至明。況本件車禍經送臺灣省彰化縣區車輛行車事故鑑定委員會鑑定結果
    ，亦同此認定，有該鑑定意見書可參，其辯稱並無過失云云，並不足採。再被害
    人因本件車禍受有重傷，與被告之過失行為間並有相當因果關係。從而，被告過
    失傷害人致重傷之犯行，洵堪認定。
三、核被告所為，係犯刑法第二百八十四條第一項後段之過失傷害人致重傷害罪。又
    被告係汽車駕駛人，其無駕駛執照駕車及酒醉駕車因而致被害人受有上開傷害，
    依法加重其刑。被告前於八十三年九月間因傷害致死案件，經台灣南投地方法院
    判處有期徒刑六月，於八十四年十月六日易科罰金執行完畢，此有台灣高等法院
    被告全國前案紀錄表及台灣彰化地方法院檢察署刑案資料查註紀錄表乙紙附卷可
    稽，其受此有期徒刑執行完畢後，五年以內再犯有期徒刑以上之罪，應依累犯規
    定遞加重其刑。爰審酌被告素行、行為所生之危害、肇事之情節、過失程度、被
    害人所受之傷害及犯後迄今尚未償付被害人達成和解等一切情狀，量處如主文所
    示之刑。
據上論斷，應依刑事訴訟法第二百九十九條第一項前段，道路交通管理處罰條例第八
十六條第一項、刑法第十一條前段、第二百八十四條第一項後段、第四十七條，罰金
罰鍰提高標準條例第一條前段，判決如主文。
本案經檢察官林黛利到院執行職務。
中      華      民      國    九十      年      八      月    二十一    日
                                    臺灣彰化地方法院交通法庭
                                        法      官  李  水  源
右正本證明與原本無異。
如不服本判決，應於判決送達後十日內向本院提出上訴狀( 須附繕本 )。
告訴人或被害人對於判決如有不服具備理由請求檢察官上訴者，其上訴期間之計算係
以檢察官收受判決正本之日期為準。
                                        法院書記官  廖  建  興
中      華      民      國    九十      年      八月    二十七    日
附錄本案論罪科刑法條全文
刑法第二百八十四條
因過失傷害人者，處六月以下有期徒刑、拘役或五百元以下罰金。致重傷者，處一年
以下有期徒刑、拘役或五百元下罰金。
從事業務之人，因業務上之過失傷害人者，處一年以下有期徒刑、拘役或一千元以下
罰金。致重傷者，處三年以下有期徒刑、拘役或二千元以下罰金。


司法院資訊處製作；財團法人民間司法改革基金會備份。
